【裁判字號】    99,上訴,2738
【裁判日期】    990812
【裁判案由】    毒品危害防制條例
【裁判全文】
臺灣高等法院刑事判決                99年度上訴字第2738號
上  訴  人    甲○○
即  被  告
上列上訴人即被告因違反毒品危害防制條例案件，不服臺灣臺北
地方法院九十九年訴字第五０號，中華民國九十九年六月卅日第
一審判決（起訴案號：臺灣臺北地方法院檢察署九十八年度毒偵
字第三五四六號），提起上訴，本院判決如下：
    主  文
上訴駁回。
    理  由
一、依刑事訴訟法第三百五十條、第三百六十一條、第三百六十
    二條、第三百六十七條規定，不服地方法院之第一審判決而
    上訴者，須提出上訴書狀，並應敘述具體理由，為上訴必備
    之程式；其所提出之書狀未敘述上訴理由，或僅曾以言詞陳
    述上訴理由者，均應於上訴期間屆滿後二十日內補提理由書
    於第一審法院。第一審法院經形式審查，認逾期未補提上訴
    理由者，應定期間先命補正；逾期未補正者，為上訴不合法
    律上之程式，應以裁定駁回。倘已提出上訴理由，但所提非
    屬具體理由者，則由第二審法院以上訴不合法律上之程式，
    判決駁回。而所謂具體理由，必係依據卷內既有訴訟資料或
    提出新事證，指摘或表明第一審判決有何採證認事、用法或
    量刑等足以影響判決本旨之不當或違法，而構成應予撤銷之
    具體事由，始克當之（例如：依憑證據法則具體指出所採證
    據何以不具證據能力，或依憑卷證資料，明確指出所為證據
    證明力之判斷如何違背經驗、論理法則）；倘僅泛言原判決
    認定事實錯誤、違背法令、量刑失之過重或輕縱，而未依上
    揭意旨指出具體事由，即與第二審上訴制度旨在請求第二審
    法院撤銷、變更第一審不當或違法之判決，以實現個案救濟
    之立法目的不合（最高法院九十七年度台上字第八九二號判
    決參照）。亦即所謂具體上訴理由：(一)須指出原判決有不
    當或違法之處；(二)須依據卷內既有訴訟資料或提出新事實
    、新証據為具體指摘；(三)所指判決不當、違法情形須實際
    上存在；(四)所指判決不當、違法情形須足以構成撤銷原判
    決之理由。
二、被告上訴意旨略以：被告已就被訴事實為有罪之陳述，經改
    行簡式審判程序後，科刑應以行為人之責任為基礎，並審酌
    一切情狀，依刑法第五十七條為科刑輕重之標準；又施用毒
    品者係屬病患型犯人，應審酌被告犯罪動機、目的，依刑法
    第五十九條犯罪情狀顯可憫恕，得以酌量減輕其刑。被告認
    一審法院科刑過重，請求二審撤銷原判決，並改判較輕刑度
    等語。
三、經核：原審以上訴人坦認分別施用第一、二級毒品犯行，經
    警採尿送驗結果，尿液呈海洛因代謝物鴨片類及安非他命類
    陽性反應相符，此有台灣尖端先進生技醫藥股份有限公司濫
    用藥物檢驗報告一紙，在卷可稽，並有安非他命一包（驗餘
    淨重五公克）及供施用毒品所用之電子磅秤一台、夾鍊袋卅
    四只扣案足資佐証，認犯行事証明確。並依累犯，及審酌「
    被告素行，前因施用毒品案件，經法院裁定送觀察勒戒後，
    竟仍無法戒除毒癮，復又再施用毒品，惟念其施用毒品乃戕
    害個人身心健康，尚未危及他人，其犯罪之動機、目的、手
    段、施用時間、施用方式及其智識程度、犯後坦認犯行，態
    度良好等一切情狀」，分別量處有期徒刑十月及五月，並定
    應執行有期徒刑一年，其認事用法均無違誤，量刑亦稱妥適
    。上訴人具狀泛稱原審未依刑法第五十七條審酌科刑標準，
    或未依第五十九條酌減其刑，量刑顯屬過重云云，所指量刑
    不當情形顯不存在，此外，復未依據卷內既有訴訟資料或提
    出新事實、新証據為具體指摘，揆諸前揭規定說明，上訴人
    前揭指摘，尚難認屬具體上訴理由。乃本件上訴不合法律上
    程式，爰不經言詞辯論程序，逕予駁回。
四、據上論斷，應依刑事訴訟法第三百六十七條前段、第三百七
    十二條，判決如主文。
中    華    民    國  九十九  年    八    月   十二   日
                  刑事第四庭審判長法  官  陳筱珮
                                  法  官  孫惠琳
                                  法  官  陳玉雲
以上正本證明與原本無異。
施用第一級毒品部分如不服本判決應於收受送達後十日內向本院
提出上訴書狀，其未敘述上訴之理由者並得於提起上訴後十日內
向本院補提理由書（均須按他造當事人之人數附繕本）。
施用第二級毒品部分不得上訴。
                                  書記官  陳思云
中    華    民    國    99    年    8     月    13    日

司法院資訊處製作；財團法人民間司法改革基金會備份。
